臺灣板橋地方法院刑事判決　　　　　　　95年度訴字第3265號
公　訴　人　臺灣板橋地方法院檢察署檢察官
被　　　告　甲○○
　　　　　　　　　　　樓
上列被告因毒品危害防制條例案件，經檢察官提起公訴（95年度
毒偵字第6729號）及移送併案審理（95年度毒偵字第7261號），
因被告為有罪陳述，經本院聽取當事人意見後，以合議庭裁定，
依簡式審判程序獨任審判，判決如下：
    主  文
甲○○施用第一級毒品，處有期徒刑捌月；扣案之第一級毒品海
洛因壹包（毛重零點參陸公克），沒收銷燬之，扣案之包裝袋壹
只、針筒壹支、分裝杓壹支、止血帶壹條，均沒收。
    事  實
一、甲○○曾於民國94年間，因施用毒品案件，經本院依檢察官
    聲請裁定送觀察、勒戒，經勒戒結果，被判定無繼續施用毒
    品傾向，於94年4 月8 日出所，同日並經臺灣板橋地方法院
    檢察署檢察官以94年度毒偵字第101 號為不起訴處分確定。
    95年間，復因施用毒品案件，經臺灣臺北地方法院判處有期
    徒刑7 月，緩刑3 年，緩刑中付保護管束，95年7 月24日確
    定。
二、甲○○猶不知警惕，於其上開觀察勒戒執行出所後5 年內，
    並於上揭緩刑期間內，明知毒品海洛因屬毒品危害防制條例
    規定禁止持有、施用之第一級毒品（下簡稱：毒品海洛因）
    ，竟基於施用毒品海洛因之單一包括犯意，於95年8 月12日
    、13日某時點起，迄96年3 月17日17時許止，在臺北縣板橋
    市○○路某友人住處及其位於臺北縣土城市○○路58號3 樓
    之居處等地，以將毒品海洛因粉末混入內有液體之針筒再施
    打於手臂血管之方式，密接施用毒品海洛因多次，平均每2
    至3 日施用1 次。
三、嗣先於95年8 月16日22時許，經警持法官簽發之搜索票至臺
    北縣板橋市○○路○ 段文和巷77之1 號搜索，查獲鄭慶隆等
    人違反毒品危害防制條例案件（由檢察官另案偵查），甲○
    ○亦在場，於翌（17）日凌晨1 時35分許之警詢中，經警徵
    得其同意採取尿液，送鑑定結果，證實呈毒品海洛因代謝物
    之嗎啡陽性反應。95年9 月28日，甲○○經通知至臺灣板橋
    地方法院檢察署觀護人室報到，並經觀護人依毒品危害防制
    條例第25條第1 項之規定，於當日11時18分許完成採尿程序
    ，其該次尿液經送鑑定結果，證實亦呈毒品海洛因代謝物之
    嗎啡陽性反應。甲○○嗣因本案起訴繫屬本院，經本院合法
    傳喚未到庭，且拘提無著，發布通緝，經警於96年3 月18日
    0 時30分許，在臺北縣土城市○○路○ 段256 巷巷口為警緝
    獲，並經警於其所著外套口袋內扣得屬其所有之毒品海洛因
    1 包（毛重0.36公克）、同屬其所有供其施用毒品海洛因用
    之注射針筒1 支、分裝杓1 支、止血帶1 條。
四、案經臺北市政府警察局萬華分局移送臺灣板橋地方法院檢察
    署檢察官偵查起訴，及臺灣板橋地方法院檢察署觀護人提出
    告發，同署檢察官移送併案審理。
    理  由
一、前揭事實，業據被告甲○○先後於警詢及本院訊問時坦承不
    諱，而被告於95年8 月17日及同年9 月28日先後2 次經警採
    取之尿液，經送臺灣尖端先進生技醫藥股份有限公司，以
    EIA 酵素免疫分析法初步檢驗，並以GC/MS 氣相層析質譜儀
    法確認檢驗，均證實呈嗎啡陽性反應之事實，有該公司濫用
    藥物檢驗報告2 份及臺灣板橋地方法院檢察署受保護管束人
    尿液檢體監管紀錄表、臺北市政府警察局偵辦毒品案件尿液
    檢體委驗單各1 份附卷足憑（附於毒偵字第6729號第17至18
    頁、毒偵字第7261號卷第2 至3 頁），復有被告於96年3 月
    18日0 時30分許為警緝獲時查獲扣案之毒品海洛因1 包（毛
    重0.36公克）、注射針筒1 支、分裝杓1 支、止血帶1 條可
    證。又參諸毒品海洛因於人體內會代謝成嗎啡，因此涉嫌毒
    品海洛因之吸食者係檢驗其尿液中之嗎啡反應等情，此為本
    院職務上已知之事實，被告亦供承其施用者為毒品海洛因，
    則被告所施用之與嗎啡有關之毒品係為海洛因之事實，亦應
    堪以認定。綜上，被告自白核與事實相符，其施用毒品海洛
    因之犯行，洵堪認定。
二、論罪科刑：
    (一)按犯毒品危害防制條例第10條之罪者，檢察官應聲請法院
      裁定令被告入勒戒處所觀察、勒戒，其期間不得逾2 月；
      觀察、勒戒或強制戒治執行完畢釋放後，5 年內再犯同條
      例第10條之罪者，檢察官應依法追訴，毒品危害防制條例
      第20條第1 項、第23條第2 項分別定有明文。查被告前有
      因施用毒品案件，經法院裁定送觀察、勒戒之紀錄，如事
      實欄一所示，有被告前案紀錄表、全國施用毒品案件紀錄
      表、臺灣板橋地方法院檢察署94年度毒偵字第101 號不起
      訴處分書在卷可稽，被告於上開觀察勒戒出所後5 年內，
      復犯施用毒品罪，其犯罪之訴追條件已具備，合先敘明。
    (二)查毒品海洛因係毒品危害防制條例第2 條第2 項第1 款所
      定之第一級毒品，核被告施用毒品海洛因之行為，係犯毒
      品危害防制條例第10條第1 項之施用第一級毒品罪。被告
      施用毒品海洛因時之持有毒品海洛因行為，為高度之施用
      行為所吸收，不另論罪。又被告本案施用毒品海洛因之行
      為，係於95年8 月12日、13日某時點起，迄96年3 月17日
      17時許止，平均每2 至3 日施用1 次，為其於本院供承在
      卷．顯見被告本案係基於施用毒品海洛因之一個包括之意
      思決定，其各次施用毒品海洛因之行為間，復具有密接之
      時間與空間關係，且係反覆實施同種類行為，應包括的論
      以一罪。公訴人本案原起訴事實雖僅論及被告於95年8 月
      17日1 時35分許為警採尿回溯26小時內某時之施用毒品海
      洛因1 次之犯行，惟被告本案其餘施用毒品海洛因之犯行
      ，既與原起訴之該時點之同種類行為，有包括一罪之實質
      上一罪關係，為起訴效力所及，本院自應併予審理。
    (三)茲審酌被告有施用毒品犯罪之前科，且曾因施用毒品案件
      ，經送觀察、勒戒及判刑，詳如事實欄一所示，有卷附之
      前案紀錄表在卷可憑，其猶不知悛悔，於緩刑期間，再為
      本案犯行，且於本案第1 次為警查獲後，仍不知警惕，再
      為同類犯行，顯見被告自制力尚屬薄弱，其本案扣案之毒
      品海洛因之份量，及念其本件犯罪屬自損犯性質，及其犯
      後坦承之態度等一切情狀，量處如主文所示之刑。
三、被告被緝獲時查獲扣案之毒品海洛因1 包（毛重0.36公克）
    ，為被告持有中查獲之第一級毒品，依毒品危害防制條例第
    18 條 第1 項前段規定，宣告沒收銷燬之。用以包裝該毒品
    海洛因之包裝袋1 只，及注射針筒1 支、分裝杓1 支、止血
    帶1 條，均屬被告所有，且供其盛裝持有毒品海洛因及施用
    之用，亦為被告供明在卷，依刑法第38條第1 項第2 款之規
    定，宣告沒收。
據上論斷，應依刑事訴訟法第273 條之1 第1 項、第299 條第1
項前段，毒品危害防制條例第10條第1 項、第18條第1 項前段，
刑法第11條前段、第38條第1 項第2 款，判決如主文。
本案經檢察官陳盈錦到庭執行職務。
中　　華　　民　　國　　96　　年　　4 　　月　　12　　日
                  刑事第四庭    法　官  王復生
以上正本證明與原本無異
如不服本判決應於送達後10日內向本院提出上訴狀
                                書記官　陳秀慧
中　　華　　民　　國　　96　　年　　4　　 月　　13　　日
附錄本案論罪科刑法條全文：
毒品危害防制條例第10條
施用第一級毒品者，處 6 月以上 5 年以下有期徒刑。
施用第二級毒品者，處 3 年以下有期徒刑。
